【裁判字號】    97,抗,130
【裁判日期】    970131
【裁判案由】    拆屋還地等
【裁判全文】
臺灣高等法院民事裁定                   97年度抗字第130號
抗  告  人  甲○○
上列抗告人因與相對人乙○○間請求拆屋還地等事件，對於中華
民國九十六年九月五日臺灣桃園地方法院九十五年度重訴字第四
０四號所為裁定提起抗告，本院裁定如下：
    主    文
抗告駁回。
抗告費用由抗告人負擔。
    理    由
一、本件抗告意旨略以：社區管理員係於民國九十六年八月七日
    將收受之判決書轉交伊母親李鐘文吟，惟李鐘文吟罹患精神
    病，為禁治產人，所代收判決書不生法律上效力，且未將該
    判決書交予家人，復於翌日因精神病復發送往苗栗大千綜合
    醫院南勢分院治療，伊直至九十六年八月十五日方尋得該判
    決書，應自此時計算上訴期間，故伊於九十六年八月二十八
    日向原法院提起第二審上訴，未逾上訴期間，爰聲請廢棄原
    裁定等語。
二、按提起第二審上訴，應於第一審判決送達後二十日之不變期
    間內為之；提起上訴如逾上訴期間者，原第一審法院應以裁
    定駁回之，民事訴訟法第四百四十條前段、第四百四十二條
    第一項分別定有明文。又訴訟代理人受送達之權限未受限制
    者，送達應向該代理人為之；送達於住居所不獲會晤應受送
    達人者，得將文書付與有辨別事理能力之受僱人，同法第一
    百三十二條前段、第一百三十七條第一項亦分別定有明文，
    而受公寓大廈管理委員會僱用之管理員，其所服勞務包括為
    公寓大廈住戶接收文件者，性質上應屬全體住戶之受僱人，
    即與同法第一百三十七條第一項規定之受僱人相當。是郵政
    機關之郵差送達文書於住居所、事務所或營業所，不獲會晤
    應受送達人，而將文書付與上開公寓大廈管理員者，為合法
    送達。至該管理員何時將文書轉交應受送達人，對已生之合
    法送達效力不受影響（最高法院九十一年度台抗字第五四九
    號裁判意旨參照）。
三、經查，原法院於九十六年七月三十一日所為九十五年度重訴
    字第四０四號民事判決，業依委任狀上所載抗告人之訴訟代
    理人林廣淵（受送達之權限未受限制，見原法院卷第四六頁
    委任狀）之地址，於九十六年八月七日送達於桃園縣桃園市
    ○○路三七九號十一樓之四，由管理員蔡天恭蓋用「建國十
    四村社區管理委員」圓形戳章並親自簽名受領，此有送達證
    書在卷可稽（見原法院卷第二四一頁），依上開說明，應認
    為與付與抗告人之訴訟代理人林廣淵有同一之效力，至該管
    理員蔡天恭何時將上開判決轉交抗告人或轉交抗告人之母李
    鐘文吟，對於已生之合法補充送達效力不受影響。次查，第
    二審上訴期間自送達判決翌日起，算至九十六年八月二十七
    日即已屆滿，又抗告人住所位於原法院所在地，無在途期間
    可供扣除，乃抗告人竟遲至九十六年八月二十八日始具狀向
    原法院提起第二審上訴，此有聲明上訴狀上之收文戳章在卷
    可稽（見原法院卷第二八八頁），已逾上訴不變期間，原法
    院裁定駁回抗告人之上訴，於法並無不合。從而抗告意旨指
    摘原裁定不當，求予廢棄，為無理由，應予駁回。
四、據上論結，本件抗告為無理由，爰裁定如主文。
中    華    民    國    97    年    1     月    31    日
                    民事第十庭
                        審判長法  官  黃豐澤
                              法  官  吳光釗
                              法  官  林麗玲
正本係照原本作成。
本裁定除以適用法規顯有錯誤為理由，並經本院許可外，不得再
抗告。如提起再抗告，應於收受後10日內委任律師為訴訟代理人
向本院提出再抗告狀。並繳納再抗告費新台幣１千元。
中    華    民    國    97    年    2     月    4     日
                              書記官  陶美玲


司法院資訊處製作；財團法人民間司法改革基金會備份。
